【裁判字號】    97,裁,4787
【裁判日期】    971023
【裁判案由】    低收入戶
【裁判全文】
最  高  行  政  法  院  裁  定
                                      97年度裁字第4787號
抗  告  人  甲○○
                          送達.
                          和市.
上列抗告人因與相對人臺北市政府社會局間低收入戶事件，對於
中華民國96年5月24日臺北高等行政法院96年度訴更一字第20號
裁定，提起抗告，本院裁定如下︰
    主  文
抗告駁回。
抗告訴訟費用由抗告人負擔。
    理  由
一、按抗告法院認抗告為不合法或無理由者，應為駁回抗告之裁
    定。
二、原裁定係以：抗告人原起訴請求「訴願決定撤銷。命相對人
    自民國91年10月起應按月給付低收入戶生活扶助新臺幣（下
    同）13,313元之行政處分。」嗣於訴狀送達相對人後，又於
    96年2月9日具狀追加請求恢復低收入戶資格、准自91年10月
    起應按月給付身心障礙者生活補助費、給付滯延法定利息及
    求償生活借貸之利息10萬元。（一）、關於追加請求恢復（
    有生活扶助）低收入戶資格、給付滯延法定利息及求償生活
    借貸之利息10萬元部分：抗告人於91年10月6日申請核列為
    臺北市政府低收入戶，經相對人以原處分准自91年10月起核
    列抗告人為臺北市第4類低收入戶（但不予生活扶助），有
    原處分在卷可按，且此部分未踐行合法訴願程序，自難認為
    合法，不在本件審究之範圍。另追加給付滯延法定利息及求
    償生活借貸之利息10萬元，既未得相對人同意，顯礙訴訟終
    結，原審認不適當，且其本訴部分已經駁回，自難認為合法
    ，應併予駁回。（二）、關於追加請求給予身心障礙者生活
    補助費部分：原處分否准抗告人身心障礙者生活補助費部分
    ，業因相對人以92年7月14日北市社二字第09237504600號處
    分撤銷在案，並以92年7月14日（原裁定誤植為92年7月24日
    ）北市社二字第09237504601號處分准予自92年7月起按月核
    發身心障礙者生活補助費每月3,000元等情，有前開2函附原
    處分卷可按。是本件原處分否准抗告人身心障礙者生活補助
    費部分，業因相對人撤銷已不存在，且相對人已准予自92年
    7月起按月核發身心障礙者生活補助費每月3,000元，抗告人
    此部分之請求，亦欠缺權利保護之必要等詞，裁定駁回其在
    原審之訴。
三、本院查：按原告於訴狀送達後，除經被告同意或行政法院認
    為適當者外，不得變更原訴或追加他訴，行政訴訟法第111
    條第1項明定。次按「原告之訴，有左列各款情形之一者，
    行政法院應以裁定駁回之。但其情形可以補正者，審判長應
    定期間先命補正：．．．十、起訴不合程式或不備其他要件
    者。」為行政訴訟法第107條第1項第10款定有明文。本件相
    對人代表人原為顧燕翎，原審訴訟中變更為薛承泰，又變更
    為師豫玲，由新任代表人分別具狀聲明承受訴訟，有承受訴
    訟狀在卷可稽，雖抗告人指稱原審未依規定將師豫玲之承受
    訴訟狀轉送抗告人，於法有違乙節。查原審未將師豫玲之承
    受訴訟狀轉送抗告人，此程序瑕疵，抗告人之原審訴訟代理
    人於原審歷次開庭既均已到庭行使其訴訟權，原審受命法官
    、審判長先後並當庭將全案卷證提示，抗告人原審訴訟代理
    人應知悉已由師豫玲承受訴訟，歷次開庭對此亦無表示意見
    ，則原審准許師豫玲承受訴訟，對抗告人訴訟權益並無損害
    ，合先說明。又抗告人於原審起訴狀送達相對人後，分別於
    96年2月9日及5月10日具狀追加，分3部分說明：（一）、請
    求恢復（有生活扶助）低收入戶資格部分：此部分經核應已
    包含於原審96年度訴更一字第20號本案訴訟判決所載抗告人
    （即原審原告）聲明：「訴願決定及原處分關於生活扶助費
    的部分撤銷。命被告應作成准自91年10月起，按月核付原告
    低收入戶生活扶助費13,313元之處分。」範圍內，不生訴之
    追加問題。（二）、請求給付滯延法定利息及求償生活借貸
    之利息10萬元部分：前者法律關係單純，對訴訟進行無延滯
    之虞，自無禁止必要，惟其本案訴訟已遭駁回，此部分已失
    所附麗。後者既未得相對人同意，有礙訴訟終結，原審認不
    適當，未准追加，並無不合。（三）、請求給予身心障礙者
    生活補助費部分:此部分嗣相對人以92年7月14日北市社二字
    第09237504600號處分自行撤銷在案，並另以92年7月14日北
    市社二字第09237504601號函准予自92年7月起按月核發身心
    障礙者生活補助費每月3,000元，嗣相對人再以92年7月31日
    北市社二字第09238344900號函撤銷上開92年7月14日北市社
    二字第09237504601號函，並重行核復自92年7月起不予身心
    障礙者生活補助在案，此部分未得相對人同意，且亦有礙訴
    訟終結。從而原裁定否准上開追加，其中部分理由論述，如
    上所述，雖有欠妥，惟結果並無不合，應予維持，抗告人所
    陳各節，任加指摘原裁定違誤，求予廢棄，難認有理由，應
    予駁回。
四、據上論結，本件抗告為無理由。依行政訴訟法第104條、民
    事訴訟法第95條、第78條，裁定如主文。
中    華    民    國    97    年    10    月    23    日
                    最高行政法院第三庭
                        審判長法官  黃  璽  君
                              法官  侯  東  昇
                              法官  鄭  忠  仁
                              法官  黃  本  仁
                              法官  吳  東  都
以  上  正  本  證  明  與  原  本  無  異
中    華    民    國    97    年    10    月    24    日
                              書記官  彭  秀  玲


司法院資訊處製作；財團法人民間司法改革基金會備份。
